臺灣高雄地方法院民事判決　九十三年度簡上字第九○號
　　上　訴　人　江友企業有限公司
　　法定代理人　甲○○
　　訴訟代理人　丙○○
　　被上訴人　　大亞電線電纜股份有限公司
　　法定代理人　乙○○
　　訴訟代理人　林華生律師
右當事人間請求給付貨款事件，上訴人對於中華民國九十三年三月九日本院高雄簡易
庭第一審判決（九十二年度雄簡字第四四四一號）提起上訴，經本院於九十三年七月
六日言詞辯論終結，判決如下：
    主      文
上訴駁回。
第二審訴訟費用由上訴人負擔。
    事實及理由
一、被上訴人起訴主張：上訴人自民國九十二年四月一日起至同年五月三十日止，多
    次向伊購買漆包線（下稱系爭貨物），買賣價金共計新臺幣（下同）四十六萬一
    千一百四十七元，詎上訴人竟拒不付款，屢經催討卻置之不理，為此，爰依買賣
    契約之法律關係，訴請上訴人給付上開買賣價金，及自起訴狀繕本送達翌日即九
    十二年十月二十五日起至清償日止，按年息百分之五計算之利息。
二、上訴人則以：伊與被上訴人交易往來多年，現有價值九十二萬八千九百八十一元
    之漆包線寄存於被上訴人之處，詎伊欲提領該部分約十萬元之貨物，竟遭被上訴
    人拒絕，復拒絕伊之退貨，伊自得拒絕給付本件買賣價金等語資為抗辯。
三、本件原審對於被上訴人之請求判決全部勝訴，上訴人聲明不服，求為判決（一）
    原判決廢棄。（二）駁回被上訴人於第一審之訴。被上訴人則聲明駁回上訴人之
    上訴。
四、被上訴人主張上訴人於上開期間陸續向其購買買賣價金共計四十六萬一千一百四
    十七元之系爭貨物，惟上訴人迄今仍未給付價額之事實，業據其提出對帳單、銷
    貨傳票、送貨單、存證信函暨回執等件附卷可稽，而上訴人對此亦不爭執，惟則
    以前揭情詞置辯，是本件應審究者厥為上訴人拒絕給付本件買賣價金是否有理由
    ？
五、按所謂同時履行之抗辯，乃係基於雙務契約而發生，倘雙方之債務，非本於同一
    之雙務契約而發生，縱令雙方債務在事實上有密切之關係，或雙方之債務雖因同
    一之雙務契約而發生，然其一方之給付，與他方之給付，並非立於互為對待給付
    之關係者，均不能發生同時履行之抗辯，最高法院五十九年度臺上字第八五０號
    判例可資參照。經查，本件上訴人業已自被上訴人處領得系爭貨物完畢乙情，此
    為上訴人所自承在卷（見本院九十三年六月十八日準備程序筆錄），是被上訴人
    既已依兩造間之買賣契約給付系爭貨物完畢，且上訴人於此復別無其他物之瑕疵
    擔保責任之抗辯，則買受人之上訴人對於出賣人之被上訴人自有依約給付本件買
    賣價金之義務，至上訴人雖辯稱被上訴人拒絕其提領先前寄放於被上訴人處約十
    萬元之他批貨物，其自得拒絕給付本件買賣價金云云，惟此拒絕提領之事實頁為
    被上訴人所否認，且系爭貨物與上訴人先前寄存於被上訴人處之他批已購買貨物
    ，係屬不同買賣契約之買賣標的物，依上開判例意旨，上訴人自不得據此非本於
    同一雙務契約所發生之債務，就本件被上訴人之請求行使同時履行抗辯權而拒絕
    給付本件買賣價金者，上訴人上開所辯洵屬無據。從而，被上訴人本於買賣契約
    之法律關係，請求上訴人應給付四十六萬一千一百四十七元及法定遲延利息，為
    有理由，應予准許，是原審判命上訴人如數給付，於法並無不合，上訴意旨指摘
    原判決不當，求予廢棄改判，為無理由，應予駁回其上訴。
六、據上論結，本件上訴為無理由，依民事訴訟法第四百三十六條之一第三項、第四
    項、第四百四十九條第一項、第七十八條，判決如主文。
中　　　華　　　民　　　國　　九十三　　年　　　七　　　月　　　二十　　日
                              臺灣高雄地方法院民事第五庭
~B審判長法官　黃宏欽
~B法　　　官　謝雨真
~B法　　　官　何悅芳
右正本係照原本作成。
本判決不得上訴。
中　　　華　　　民　　　國　　九十三　　年　　　七　　　月　　　二十一　日
~B法院書記官　楊明月
